Inventaris van een verzameling papieren, afkomstig van de familie Van Reede van Oudtshoorn, 1321-1902
Nationaal Archief, Den Haag
- Stukken betreffende de heerlijkheld c.a., A.
  - Bestuur der heerlijkheid., III.
    - Aangrenzende heerlijkheden en gemeenten., i.
      - Brief van den burgemeester L. Kalkoven aan Gedeputeerde Staten van Zuid-Holland over de mogelijke vereeniging der gemeente Oudshoorn met eene aangrenzende. (Gelijktijdig afschrift.), 1828; 53; 1 omslag
    - Varia., j.
      - Beschrijving van Oudshoorn en Gnephoek door Thomas B. de Bock., 1745; 54; 1 omslag
      - Oud inv.nr. 55. Vervallen., ---
  - Ambtenaren van de heerlijkheid en de gemeente Oudshoorn en Gnephoek., IV.
    - Algemeen., a.
      - Stukken betreffende het recht van den ambachtsheer van Oudshoorn en Gnephoek om de polderbesturen te benoemen., 1767-1847; 56; 2 pakken
        Hierbij stukken betreffende het proces van den ambachtsheer tegen Geerloff Vervoorn, Jan Honkoop, Matthijs de Witt en Jan Cornelis Rijnsburger over dit recht. 1767-1778. Zie hierover ook Inv. no. 278.
      - Extracten uit de Handelingen van Gedeputeerde Staten van Holland over het recht van benoeming van gemeenteveldwachters en het recht van benoeming van brand-, arm- en kerkmeesters te Alphen., 1818; 57; 1 omslag
      - Stukken betreffende het recht van den ambachtsheer van Oudshoorn en Gnephoek in zake het benoemen van schoolmeesters., 1821-1822; 58; 1 pak
        Hierbij een concept-adres van den ambachtsheer aan den Koning over het recht van aanstelling van kerkmeesters voor 1819.
      - Circulaire van den gouverneur van Zuid-Holland, waarin hij gelast de voordracht van ambtenaren te doen op een daartoe aangewezen en ingesloten modelbrief., 1842; 59; 1 omslag
      - Minuut van eene memorie van L. M. I. van Reede van Oudtshoorn, voornamelijk over het recht van benoeming van ambtenaren in de heerlijkheid Oudshoorn en Gnephoek., Z.d. (c. 1800); 60; 1 omslag
    - Benoemingen van ambtenaren., b.
      - Ambtenaren der heerlijkheid Oudshoorn en Gnephoek tot 1795., 1.
        Hierbij (Inv. no. 71) bevinden zich aanstellingen van schippers tot 1819.
        - Stukken betreffende de aanstelling van een substituut-baljuw, schouten en secretarissen door de vrouwen en heeren der heerlijkheid., 1619 en 1743-1787; 61; 1 omslag
        - Reglementen, door den ambachtsheer gegeven, betreffende de inkomsten van schout en secretaris., 1679 en 1776; 62; 1 omslag
        - Insinuatie, gedaan aan schout en ambachtsbewaarders van Oudshoorn van wege die van Alphen om op de gemeenschappelijke rekeningen geene gelden voor vacatiën en verteringen meer uit te trekken., 1706; 63; 1 omslag
        - Opgave van hetgeen schout en secretarissen jaarlijks uit de bederekening en het kostergeld hebben ontvangen., 1743-1766; 64; 1 omslag
        - Extract uit de resolutiën van Gecommitteerde Raden van Holland over het ambtsgeld van den provisioneelen schout van Oudshoorn, wiens aanstelling door de vrouwe, vertoevende aan de Kaap de Goede Hoop, nog niet geratificeerd is., 1789; 65; 1 omslag
        - Stukken betreffende aanstellingen van boden., 1716-1780; 66; 1 omslag
        - Stukken betreffende de aanstelling van regenten van het ambacht Oudshoorn en Gnephoek. Hierbij aanteekeningen over hunne functiën enz., 1792; 67; 1 omslag
        - Aanstellingen van ambachtsbewaarders, schepenen, polderbesturen, arm- en kerkmeesters., 1766 en 1767; 68; 1 omslag
        - Stukken betreffende de aanstellingen van schoolmeesters en kosters., 1662-1785; 69; 1 omslag
        - Aanstelling van een organist. (Gelijktijdig afschrift.), 1785; 70; 1 omslag
        - Stukken betreffende de aanstellingen van schippers., 1743-1819; 71; 1 omslag
        - Stukken betreffende de aanstellingen van turftonners., 1748-1794; 72; 1 omslag
        - Aanstelling van eene vroedvrouw. (Afschrift.), 1747; 73; 1 omslag
        - Stukken betreffende de aanstellingen van omroepers, aanplakkers en aansprekers., 1755 en 1777; 74; 1 omslag
          Hierbij de aanstelling van een aschophaler in 1755.
      - Ambtenaren van de gemeente Oudshoorn en Gnephoek na 1795., 2.
        Zie voor aanstellingen van schippers tot 1819 Inv. no. 71.
        - Aanstelling van L. Kalkoven tot schout en secretaris van Oudshoorn en Gnephoek door Gedeputeerde Staten (gelijktijdig afschrift); met een brief van L. Kalkoven, waarin hij deze benoeming aan den ambachtsheer mededeelt., 1817; 75; 1 omslag
        - Opgave van hetgeen L. Kalkoven als schout en secretaris jaarlijks aan salaris en emolumenten ontvangt., 1820; 76; 1 omslag
        - Stukken betreffende benoemingen van gemeenteontvangers., 1819, 1837 en 1838; 77; 1 omslag
          Zie voor eene dergelijke benoeming in 1816 Inv. no. 78.
        - Stukken betreffende benoemingen van assessoren en raadsleden van de gemeente Oudshoorn en Gnephoek., 1816-1818, 1820-1823, 1827, 1831, 1835 en 1839; 78; 1 pak
          Hierbij de benoeming van een gemeenteontvanger in 1816.
        - Stukken betreffende de aanstellingen van armmeesters voor de jaren, 1794-1847; 79; 1 pak
          Hierbij bevinden zich ook aanstellingen van kerkmeesters voor de jaren 1832, 1833 en 1847. Zie voor aanstellingen van armmeesters voor de jaren 1766 en 1767 Inv. no, 68, en voor de jaren 1819 en 1831 Inv. no. 80.
        - Stukken betreffende de aanstellingen van kerkmeesters voor de jaren, 1819-1831 en 1834-1848; 80; 1 pak
          Hierbij bevinden zich ook aanstellingen van armmeesters voor de jaren 1819 en 1831 en van polderbesturen voor de jaren 1819-1831, de aanstellingen van brandmeesters voor 1819 en de aanstelling van een koster-voorzanger van 1821. Zie voor aanstellingen van kerkmeesters voor de jaren 1766 en 1767 Inv. no. 68 en voor de jaren 1832, 1833 en 1847 Inv. no. 79.
        - Stukken betreffende de aanstellingen van polderbesturen voor de jaren, 1833, 1835 en 1839-1847; 81; 1 pak
          Zie voor de aanstellingen van polderbesturen voor de jaren 1766 en 1767 Inv. no. 68 en voor de jaren 1819-1831 Inv. no. 80.
        - Stukken betreffende de aanstelling en het ontslag van een bode en veldwachter., 1812, 1817 en 1818; 82; 1 omslag
        - Briefwisseling van den schout en secretaris L. Kalkoven met den ambachtsheer van Oudshoorn en Gnephoek Pieter Adriaan baron van Reede van Oudtshoorn over de benoemingen van verschillende ambtenaren., 1816-1834; 83; 1 omslag
  - Waarde en opbrengst der heerlijkheid en der heerlijke rechten., V.
    - Rekeningen., a.
      - Band, bevattende rekeningen over de jaren 1591-1666 en quitanties over de jaren 1652-1654 van de administrateurs van de heerlijkheid Oudshoorn en Gnephoek., 84; 1 deel
        Deze rekeningen hebben tot het jaar 1627 ook betrekking op de heerlijkheid Aarlanderveen, welke in dit jaar door verkoop van de andere is gescheiden.
      - Rekening van N. van Schellingerhout, schout en secretaris van de heerlijkheid Oudshoorn en Gnephoek over, 1688/1689; 85; 1 omslag
      - Stukken betreffende de verantwoording van de inkomsten uit de heerlijkheid., 1733-1737; 86; 1 omslag
      - Rekeningen van F. B. de Bock, Lord Hunsdon en Herman Ameshoff, administrateurs van de heerlijkheid Oudshoorn en Gnephoek, over de jaren, 1763, 1766 en 1767; 87; 1 omslag
      - Rekeningen van H. Hollingerus van Lansbergen, administrateurs van de heerlijkheid Oudshoorn en Gnephoek; met bijlagen., 1770/1771, 1802-1809; 88; 1 omslag
        Hierbij eene declaratie van H. Hollingerus van 1767. Zie ook no. 89.
      - Stukken betreffende de afrekening tusschen de gemachtigden van den ambachtsheer en de weduwe van den administrateur der heerlijkheid H. Hollingerus van Lansbergen., 1809 en 1810; 89; 1 pak
      - Rekeningen van mr. J. H. Verboom baron van Reede van Oudtshoorn, administrateur van de heerlijkheid Oudshoorn en Gnephoek., 1818-1850; 90; 1 omslag
    - Correspondentie met de administrateurs., b.
      - Brief van C. van Schellingerhout, schout en secretaris van de heerlijkheid Oudshoorn en Gnephoek, aan den ambachtsheer Cornelis de Vlamingh van Outshoorn over den toestand van de heerlijkheid gedurende den oorlog., 1673; 91; 1 omslag
      - Brieven van H. Hollingerus van Lansbergen, administrateur der heerlijkheid Oudshoorn en Gnephoek aan den ambachtsheer of diens gemachtigden., 1766-1770 en 1808-1809; 92; 1 pak
      - Briefwisseling van Pieter Adriaan van Reede van Oudtshoorn, als gemachtigde van den ambachtsheer en later zelf ambachtsheer, met den administrateur der heerlijkheid L. Ciggaer te Alphen., 1807-1815; 93; 1 omslag
      - Brieven van A. Klinkert, gemachtigde van den ambachtsheer, aan zijn mede-gemachtigde Pieter Adriaan van Reede van Oudtshoorn., 1808; 94; 1 omslag
      - Briefwisseling tusschen den ambachtsheer Pieter Adriaan baron van Reede van Oudtshoorn en L. Kalkoven, schout (later burgemeester) en sedert 1824 tevens administrateur van de heerlijkheid Oudshoorn en Gnephoek., 1811-1837; 95; 1 omslag
      - Briefwisseling van den ambachtsheer Pieter Adriaan baron van Reede van Oudtshoorn met zijn zoon mr. J.H. Verboom baron van Reede van Oudtshoorn, burgemeester van Oudshoorn en administrateur der heerlijkheid., 1848-1850; 96; 1 omslag
    - Waarde der heerlijkheid., c.
      - Memorie van H. Hollingerus van Lansbergen voor William Ferdinand van Reede van Oudtshoorn over de waarde der heerlijkheid., z.d. (c. 1800); 97; 1 omslag
      - Opgave van de inkomsten, uit de heerlijke rechten genoten., 1815-1819; 98; 1 deel
      - Brief van Gedeputeerde Staten van Zuid-Holland aan den ambachtsheer, waarin wordt verzocht opgave te doen van den aard en omvang der geldelijke voordeelen, aan de heerlijkheid verbonden. Met copie van het antwoord., 1818; 99; 1 omslag
      - Akte van taxatie der ambachtsheerlijkheid op f 35 000. Met proces-verbaal van beëediging der taxateurs., 1830; 100; 1 omslag
    - Bijzondere rechten en opbrengsten., d.
      - Schuldbekentenis van Jacob Cornelisz. de Graef voor de recognitie wegens het bouwen van een zaagmolen in de heerlijkheid Oudshoorn en Gnephoek., 1652; 101; 1 charter
      - Octrooi van den schout van Oudshoorn voor Pieter Gerritszn. Vaendrager, om een oliemolen te mogen bouwen in de heerlijkheid Oudshoorn en Gnephoek., 1657; 102; 1 charter
      - Stuk betreffende de verpachting van de Duykerwetering voor de jaren, 1728-1730; 103; 1 omslag
        De Duykerwetering behoort voor de helft aan Esselijkerwonde.
      - Minuut van een brief van P. A. baron van Reede van Oudtshoorn aan den advocaat De Jong te 's-Gravenhage over de weigering van L. Kalkoven om de in 1816 gecontracteerde recognitie te betalen, op grond van het nieuwe bestuursreglement van 1825., 1827; 104; 1 omslag
        Hierbij eene quitantie d.a. 1821 van de over 1819-1820 betaalde recognitie.
      - Stukken betreffende den afkoop der recognitie ten laste van den Vierambachtspolder., 1864; 105; 1 omslag
  - Tienden., VI.
    Hieronder ook het Pastoorstiend onder Alphen.
    - Stukken betreffende het tiendrecht., a.
      - Akte van beleening met 2/3 van de tienden van Oudshoorn, leenroerig aan het huis Raaphorst, voor Jacob Gerritszn. van der Mye, hem aangekomen na den dood van zijn vader Gerrit Roelofszn. van der Mye. 1593. (Afschrift.), 17de eeuw; 106; 1 omslag
      - Akte van beleening met 2/3 van de tienden van Oudshoorn, leenroerig aan het huis Raaphorst, voor Gerard van Vilsteren, hem aangekomen na den dood van zijne echtgenoote Beatrice van der Mye., 1677; 107; 1 charter
      - Akte van beleening met 2/3 der tienden van Oudshoorn, leenroerig aan het huis Raaphorst, voor Cornelis de Vlamingh van Outshoorn, door hem gekocht van Gerard van Vilsteren., 1683; 108; 1 charter
      - Quitantie van de rechten, betaald door Maria de Vlamingh van Outshoorn voor de beleening met 2/3 van de tienden van Oudshoorn, leenroerig aan het huis Raaphorst, haar aangekomen na den dood van haar vader Cornelis de Vlamingh van Outshoorn., 1689; 109; 1 omslag
      - Akte van beleening met 2/3 van de tienden van Oudshoorn, leenroerig aan het huis Raaphorst, voor Barend Cornelis van Reede van Oudtshoorn, hem aangekomen na den dood van zijne moeder Maria de Vlamingh van Outshoorn, weduwe van Pieter van Reede tot Nederhorst., 1737; 110; 1 charter
      - Akte van beleening met 2/3 van de tienden van Oudshoorn, leenroerig aan het huis Raaphorst, voor Pieter van Reede van Oudtshoorn, hem aangekomen na den dood van zijn vader Barend Cornelis van Reede van Oudtshoorn., 1751; 111; 1 charter
      - Akte van beleening met 2/3 van de tienden van Oudshoorn, leenroerig aan het huis Raaphorst, voor Sophia Boesses, haar aangekomen na den dood van haar echtgenoot Pieter van Reede van Oudtshoorn., 1783; 112; 1 charter
      - Akte van beleening met 2/3 van de tienden van Oudshoorn, leenroerig aan het huis Raaphorst, voor Willem Ferdinand van Reede van Oudtshoorn, hem aangekomen na den dood van zijne moeder Sophia Boesses, weduwe van Pieter van Reede van Oudtshoorn., 1793; 113; 1 charter
      - Akte van beleening met het Duivenvoordsche tiend, gelegen in de Gnephoek onder Oudshoorn, leenroerig aan het huis Naaldwijk, voor Anthony Jorisz. Focker., 1614; 114; 1 charter
      - Akte van beleening met het Duivenvoordsche tiend onder Oudshoorn, leenroerig aan het huis Naaldwijk, voor Jacob Pauwelsz. Tibbe, door hem gekocht van Anthony Jorisz. Focker., 1630; 115; 1 charter
      - Stukken betreffende den koop van het Duivenvoordsche tiend onder Oudshoorn, door Cornelis de Vlamingh van Outshoorn van Mattheus Jacobsz. Tibbe, erfgenaam van zijn vader Jacob Pauwelsz. Tibbe., 1649; 116; 1 omslag
      - Akte van beleening met het Duivenvoordsche tiend onder Oudshoorn, leenroerig aan het huis Naaldwijk, voor Cornelis de Vlamingh van Outshoorn, door hem gekocht van Mattheus Jacobsz. Tibbe. Met de quitantie van de door hem betaalde rechten., 1649 en 1650; 117, 117.1; 1 charter en 1 omslag
        - Charter, 1649, 117.1
        - Overige stukken (niet apart geborgen), 117
      - Akte van beleening met het Duivenvoordsche tiend onder Oudshoorn, leenroerig aan het huis Naaldwijk, voor Maria de Vlamingh van Outshoorn, haar aangekomen na den dood van haar vader Cornelis de Vlamingh van Outshoorn., 1714; 118; 1 charter
      - Akte van beleening met het Duivenvoordsche tiend onder Oudshoorn, leenroerig aan het huis Naaldwijk, voor Barend Cornelis van Reede van Oudtshoorn, hem aangekomen na den dood van zijne moeder Maria de Vlamingh van Outshoorn, weduwe van Pieter van Reede tot Nederhorst., 1733; 119; 1 charter
      - Akte van beleening met het Duivenvoordsche tiend onder Oudshoorn, leenroerig aan het huis Naaldwijk, voor Pieter van Reede van Oudtshoorn, hem aangekomen na den dood van zijn vader Barend Cornelis van Reede van Oudtshoorn., 1755; 120; 1 charter
      - Akten van beleening met de tienden van Oudshoorn en Gnephoek, leenroerig aan het huis Raaphorst en aan het huis Naaldwijk. 1593-1714. (Afschriften.) Hierbij specificaties en quintanties voor de heeren van Oudshoorn en Gnephoek van door hen betaalde rechten voor tiendbeleening. 1714-1733., 18de eeuw; 121; 1 omslag
    - Stukken betreffende de uitoefening van het tiendrecht., b.
      - Extract uit een processtuk betreffende een geschil tusschen den eigenaar der tienden onder Oudshoorn en Cornelis Pietersz. van Leeuwen c.s., ingelanden, over het recht van het heffen der smaltienden. 1595-1596. (Afschrift.), 18de eeuw; 122; 1 omslag
      - Afschrift van de overeenkomst tusschen William Cary, lord Hunsdon. als gemachtigde van den ambachtsheer van Oudshoorn, en de gemachtigden van de vrouwe van Koudekerk over het tiend van den Vrouwengeestpolder van (c. 1760)., 1818; 123; 1 omslag
      - Stukken betreffende processen over de tienden in de Vierambachtspolders van den heer van Oudshoorn en Gnephoek en den heer en de vrouwe van Esselijkerwoude tegen de ingelanden van deze polders en den procureurgeneraal van Holland., 1744-1759 en 1784-1792; 124; 1 pak
        Zie voor dit proces ook de aanteekeningen achter in Inv. no. 419.
      - Aanteekening betreffende de limietscheiding van de tienden van Oudshoorn en die van de vrouwe van Poelgeest., 1818; 125; 1 omslag
      - Stukken betreffende het recht van den ambachtsheer van Oudshoorn en Gnephoek om tienden van hennep te heffen., 1823; 126; 1 omslag
      - Brief van den advocaat G. P. van Outeren aan den ambachtsheer over de verjaring van het tiendrecht., 1853; 127; 1 omslag
      - Stukken betreffende de opheffing van de tienden in de heerlijkheid Oudshoorn en van het Pastorietiend onder Alphen., 1909; 128; 1 omslag
      - Stukken betreffende voorwaarden van tiendverpachtingen., 1640-1875; 129; 1 omslag
      - Opgaven omtrent den omvang der tiendblokken., 1818-1819 en z.d.; 130; 1 omslag
      - Stukken betreffende de bezaaide morgentalen in de heerlijkheid Oudshoorn en Gnephoek., 1819-1851; 131; 1 omslag
        Hierbij een afschrift van de machtiging op Cornelis Munnik om het tiend te innen en te vervoeren. 1823.
      - Stukken betreffende de opbrengst der tienden., 1743-1875; 132; 1 omslag
      - Aanteekeningen en berekeningen over de opbrengst der tienden; met geleidebrieven., 1818-1841; 133; 1 pak
      - Stukken betreffende de inning en opzending van het tiendzaad in, 1818; 134; 1 omslag
      - Briefwisseling van den ambachtsheer met verschillende personen over zaken betreffende de tienden en tiendverpachting., 1818-1862; 135; 1 omslag
      - Aanteekeningen en gegevens over tienden en tiendrecht, verzameld door P.A. baron van Reede van Oudtshoorn en diens zoon Pieter Adriaan., 1818-1867; 136; 1 omslag
  - Visscherij., VII.
    - Stukken betreffende het vischrecht., a.
      - Stukken betreffende den verkoop van de visscherij in den Rijn onder Oudshoorn door den Prins de Ligne aan Cornelis de Vlamingh van Outshoorn., 1659; 137; 1 omslag
      - Akte van beleening met de visscherij in den Rijn onder Oudshoorn voor Cornelis de Vlamingh van Outshoorn, door hem gekocht van den Prins de Ligne., 1659; 138; 1 charter
      - Akte van beleening met de visscherij in den Rijn onder Oudshoorn voor Maria de Vlamingh van Outshoorn, haar aangekomen na den dood van haar vader Cornelis de Vlamingh van Outshoorn., 1688; 139; 1 charter
      - Extract uit de keur betreffende de visscherij, gegeven door Dijkgraaf en Hoogheemraden van Rijnland., 1661; 140; 1 omslag
      - Stukken over de voor het vischrecht geëischte recognitie., 1862 en 1863; 141; 1 omslag
      - Stukken betreffende den afkoop van het vischrecht van de Vrouwengeest- en ambachtspolders., 1863; 142; 1 omslag
      - Approbatie van de Staten van Holland van de keur betreffende de visscherij, in 1674 gegeven door schout en schepenen van Harencarspel. 1678. (Afschrift.), 18de eeuw; 143; 1 omslag
    - Stukken betreffende de uitoefening van het vischrecht., b.
      - Stukken betreffende de verantwoording van de inkomsten uit de visscherij., 1635-1646; 144; 1 pak
      - Stukken betreffende verhuring van de visscherij onder Oudshoorn., 1654-1867; 145; 1 omslag
      - Briefwisseling van den ambachtsheer van Oudshoorn en Gnephoek met verschiliende personen over zaken, het vischrecht betreffende., 1622-1828; 146; 1 omslag
      - Afschrift van eene akte van verhuring d.a. 1768 van de visscherij van Aarlanderveen en Alphen., (c. 1810); 147; 1 omslag
  - Kerkezaken., VIII.
    Zie ook Inv. no. 29; voor de aanstellingen van kerk- en armmeesters zie Inv. nos. 68, 79 en 80.
    - Algemeen., a.
      - "Koninklijke Besluiten aangaande Kerkelijke Leeraars, derzelver Beroep en Regt van Collatie."., 1813-1820; 148; 1 omslag
      - Extract uit de resolutiën van Gecommitteerde Raden van Holland van 1660, waarbij De Snip, gekocht van den heer van Aarlanderveen, wordt verklaard te behooren tot de kerkelijke jurisdictie van Oudshoorn., 1670; 149; 1 omslag
      - Sententie van het Hof van Holland over de scheiding der kerkelijke jurisdictie tusschen Alphen en Oudshoorn., 1661; 150; 1 omslag
      - Aanteekening omtrent een grensgeschil tusschen de kerkelijke gemeenten van Oudshoorn en Woubrugge., (c. 1770); 151; 1 omslag
    - Bouw en onderhoud der gebouwen., b.
      - Stukken betreffende den bouw van een kerk, schoolhuis en pastorie te Oudshoorn. (Origineelen en 19de-eeuwsche afschriften.), 1662-1672; 152; 1 pak en 1 deel
      - Stukken over een proces van de kerkmeesters tegen den schout Th. B. de Bock over het recht van den schout om besluiten van kerkmeesters betreffende reparaties aan kerkgebouw en pastorie te consenteeren., 1767-1768; 153; 1 omslag
      - Stukken betreffende herstellingen aan de beschilderde ramen en wapenborden in de kerk te Oudshoorn., 1824-1825; 154; 1 omslag
        Hierbij eene enveloppe met afbeeldingen van de in de ramen aangebrachte wapens.
      - Opgave van de aan de kerk te Oudshoorn verrichte reparaties., 1858; 155; 1 deeltje
      - Brieven betreffende het verzoek van den kerkeraad aan den ambachtsheer over het bijdragen in de bouwkosten eener nieuwe pastorie., 1860; 156; 1 omslag
    - Beroepen van predikanten., c.
      - Stukken betreffende het beroepen van predikanten naar Alphen., 1650-1670; 157; 1 omslag
        Oudshoorn en Gnephoek behoorden kerkelijk tot 1661 onder Alphen. Daarna vormden zij eene afzonderlijke gemeente.
      - Stukken betreffende het beroepen van predikanten naar Oudshoorn., 1661-1878; 158; 1 pak
    - Financieel beheer., d.
      - Rekeningen van kerkmeesters., 1661/1663 en 1663/1664; 159; 1 omslag
      - Register, houdende minuten van kerkerekeningen., 1853-1858; 160; 1 deel
      - Extracten uit het verbaal van het College van Toezicht op de kerkelijke administratie der Hervormden, gericht aan den ambachtsheer, betreffende de kerkelijke inkomsten etc., 1820; 161; 1 omslag
      - Brief van den directeur-generaal voor de zaken der Hervormde Kerk aan den ambachtsheer van Oudshoorn en Gnephoek, P. A. Van Reede van Oudtshoorn, over de fondsen van de kerk te Oudshoorn., 1820; 162; 1 omslag
    - Varia., e.
      - Uitspraak van de Staten van Holland in een geschil over zekere vicarie te Aarlanderveen tusschen Anna de Bernimicourt en Albrecht van Reaephorst., 1586; 163; 1 omslag
      - Stukken betreffende den grafkelder van de heeren van Oudshoorn., 1614, 1676 en 1819; 163A; 1 omslag
      - Stukken betreffende het ambachtsheerlijk gestoelte in de kerk te Oudshoorn., 1767-1871; 164; 1 omslag
      - Stukken betreffende een geschil tusschen den predikant van Oudshoorn en een der lidmaten Benjarnin van Dam., 1768; 165; 1 omslag
      - Request van eenige ingezetenen van Oudshoorn en Gnephoek aan de ambachtsvrouwe om éénmaal per week een avonddienst te houden., 1784; 166; 1 omslag
      - Dankbrieven van den kerkeraad van Oudshoorn aan den ambachtsheer voor de schenking van een doopvont., 1852; 167; 1 omslag
      - Correspondentie tusschen den ambachtsheer, P.A. baron van Reede van Oudtshoorn, S. Piek en den predikant van Oudshoorn over de bij het 200-jarig bestaan van de kerk te houden leerrede., 1865; 168; 1 omslag
      - Leerreden, door de predikanten uitgesproken bij de vieringen van het 100-jarig en 200-jarig bestaan van de kerk te Oudshoorn in 1767 en 1865. (Gedrukt.), 169; 1 omslag
  - Polderzaken., IX.
    Zie ook Inv. no. 29; voor de aanstellingen van polderbesturen zie Inv. nos. 68, 80 en 81.
    - Koninklijke besluiten omtrent de dijk- en polderbesturen. (Afschrift van den ambachtsheer Pieter Adriaan baron van Reede senior.), 1817-1823; 170; 1 omslag
    - Schouwreglementen. Hierbij eene aanteekening omtrent het recht van aardhaling., 1579 en 1584. Z. j.; 171; 1 omslag
    - Stukken betreffende een geschil tusschen de molenmeesters van Oudshoorn en den schout van Ter Aar., 1622-1624; 172; 1 omslag
    - Ordonnantie van de Staten van Holland op het aanleggen van veenderijen, bedijkingen en droogmakerijen van de polders van verschillende Rijnlandsche heerlijkheden, w.o. Oudshoorn. (Gedrukt.), 1736; 173; 1 omslag